臺灣彰化地方法院刑事判決　　　　　　　94年度訴字第1487號
公　訴　人　臺灣彰化地方法院檢察署檢察官
被　　　告　戊○○
　　　　　　　　　　（另案在臺灣雲林第二監獄執行中）
　　　　　　乙○○
共　　　同　本院公設辯護人　丁○○
指定辯護人
上列被告因強盜等案件，經檢察官提起公訴（94年度偵字第6623
號），本院判決如下：
    主  文
戊○○、乙○○共同意圖為自己不法之所有，攜帶兇器，以強暴
、脅迫至使不能抗拒，而取他人之物，均累犯，戊○○處有期徒
刑捌年月，乙○○處有期徒刑捌年，扣案之水果刀壹把沒收；
又共同意圖為自己不法之所有，而搶奪他人之動產，均累犯，戊○○處有期徒刑壹年陸月，乙○○處有期徒刑壹年肆月。戊○○
應執行有期徒刑玖年捌月，乙○○應執行有期徒刑玖年月，扣
案之水果刀壹把沒收。
    事  實
一戊○○曾因竊盜案件，經本院以84年度少訴字第4號判決處有
  期徒刑1年2月，緩刑4年確定，再因違反槍砲彈藥刀械管制條
  例等案件，經臺灣高等法院臺中分院以85年度上訴字第2287號
  判決處有期徒刑1年6月確定，復因違反槍砲彈藥刀械管制條例
  等案件，經臺灣雲林地方法院以86年度訴字第648號判決處有
  期徒刑5年2月確定，並由本院以87年度聲字第147號裁定撤銷
  前開緩刑宣告，上述案件接續執行，甫於民國94年5月21日縮
  刑假釋期滿執行完畢，又因強盜等案件，經本院於94年6月15
  日以94年度訴字第313號判決處有期徒刑8年2月確定，及因竊
  盜案件，經臺灣高等法院臺中分院以94年度上易字第760號判
  決處有期徒刑6月確定，後二案尚未執行完畢；乙○○曾因肅
  清煙毒條例等案件，經本院以83年度訴緝字第98號判決處有期
  徒刑3年2月確定，再因肅清煙毒條例等案件，經本院以86年度
  訴緝字第37號判決處有期徒刑4年8月確定，復因違反槍砲彈藥
  刀械管制條例案件，經臺灣臺中地方法院以90年度訴字第1383
  號判決判處有期徒刑1年2月，罰金新臺幣（下同）90,000元確
  定，上述案件接續執行，甫於94年2月4日縮刑期滿執行完畢，
  又因毒品危害防制條例案件，經本院以94年度訴字第1656號判
  決處有期徒刑11月確定，尚未執行完畢，皆素行不佳。詎均不
  知悔改，於94年8月16日凌晨1時55分許共乘車牌號碼AVF-663
  號機車，途經彰化縣彰化市○○路518號前，見丙○○獨行，
  因戊○○提議，乃共同基於意圖為自己不法所有之犯意聯絡，
  由戊○○至零售商店購置客觀上足供兇器使用之水果刀1把，
  乙○○則騎乘機車在近接處把風、接應，復以口罩遮住車牌，
  戊○○下車後，隨即上前，勒住丙○○頸部，且取出水果刀，
  喝令「不要動！」，以此強暴、脅迫手段，至使丙○○心生畏
  怖，不能抗拒，而強取其內裝現金16,000元、國民身分證、護
  照、臺胞證之黑色皮包1只，於尚未得手前，因丙○○與戊○○推擠倒地並觸及水果刀，且因此造成左手切割傷併多條肌腱
  斷裂、右前臂撕裂傷、左膝撕裂傷等傷害，血跡並濺及機車（
  傷害部分未據告訴），得手後即由乙○○騎乘機車接應逃逸。
  於94年8月17日晚上10時許再共乘前開機車，途經彰化縣彰化
  市○○路○段321號家樂福大賣場機車停車場前，見甲○○獨行
  ，因戊○○提議，復另行起意，並共同基於意圖為自己不法所
  有之犯意聯絡，由乙○○騎乘機車在近接處把風、接應，戊○○下車後，則尾隨甲○○，趁其不備，徒手掠取其內裝現金
  3,500元、國民身分證、信用卡、金融卡、駕駛執照、行動電
  話之粉紅色皮包1只，得手後即由乙○○騎乘機車接應逃逸。
  戊○○、乙○○兩次作案得手後，所得現金朋分花用，其餘財
  物則丟棄在彰化縣彰化市○○路206號廢棄之汽車保養場。嗣
  於94年8月18日上午8時50分，為警依監視器錄影資料循線在彰
  化縣彰化市○○○街49巷1號5樓之3乙○○住處查獲戊○○、
  乙○○，並扣得作案時穿著之衣物3件、安全帽2頂、掩飾機車
  號牌之口罩1只；再於同日下午1時許，為警在上開汽車保養場
  扣得戊○○、乙○○共同強盜、搶奪所得之皮包2只；復於同
  日下午1時30分許，為警在彰化縣彰化市○○里○○○路372號
  戊○○住處扣得作案時穿著之衣物2件、安全帽1頂及強盜丙○○所用之水果刀1把。
三案經彰化縣警察局彰化分局報告臺灣彰化地方法院檢察署檢察
  官偵查起訴。
    理  由
一訊據被告戊○○對於上揭強盜被害人丙○○、搶奪被害人甲○○犯行均坦承不諱，被告乙○○於準備期日原亦坦承不諱，惟
  於審判期日僅坦承搶奪被害人甲○○犯行及朋分強盜被害人丙○○所得現金，而矢口否認有何強盜犯行，辯稱：不知戊○○
  要強盜，他跳上車才感覺事情不對云云。
二惟查：
  (一)本案當事人所提出之下列證據，且屬被告以外之人於審判外
    之陳述者，因雙方均同意採為證據（本院卷第36至37頁），
    又無不適當情形，符合刑事訴訟法第159條之5第1項規定，
    應得為證據，合先敘明。
  (二)上揭犯罪事實，業據被告等先後於警詢、檢察官偵查中、檢
    察官聲請羈押於本院訊問中及被告戊○○於本院審理中坦承
    不諱（警卷第1、3至4頁，偵查卷第22至23頁，本院94年度
    聲羈字第378號卷第4頁，本院卷第86至87頁），核與證人即
    被害人丙○○、甲○○於警詢中之證述相符（警卷第14至16
    頁），且有強盜證人丙○○所用之水果刀1把及二次犯行所
    佩戴、穿著之衣物5件、安全帽2頂與掩飾機車號牌之口罩1
    只扣案（偵查卷第34至35頁），及案發現場與監視器錄影照
    片、作案用機車採證照片、查獲過程照片、扣押筆錄、扣押
    物品目錄表、車籍作業系統查詢認可資料、贓物認領保管單
    、證人丙○○提出之診斷證明書在卷可稽（警卷第23至37、
    44至47、52至65頁）。被告乙○○於檢察官偵查中、檢察官
    聲請羈押於本院訊問中既已坦白承認共同強盜證人丙○○，
    且證人即被告戊○○於檢察官偵查中亦結證供明二人就強盜
    犯行之犯意聯絡、行為分擔細節甚詳（偵查卷第21頁），又
    被告乙○○於被告戊○○下手強盜過程中予以接應、把風，
    作案用機車採證照片上復可見號牌染有血跡，事後又朋分現
    金，足證被告乙○○當時有強盜犯行之犯意聯絡、行為分擔
    無疑。綜上論述，被告等不利己之自白與事實相符，可以採
    信，至被告乙○○所辯，容屬卸責之詞，尚非可採，事證明
    確，被告等犯行均堪認定。
三按水果刀客觀上對人之身體、生命具危險性，足供為兇器使用
  ，被告等意圖為自己不法之所有，攜帶水果刀，以強暴、脅迫
  至使被害人丙○○不能抗拒，而取其皮包，核被告等所為，均
  係犯刑法第330條第1項之攜帶兇器強盜罪；被告等意圖為自己
  不法之所有，而搶奪被害人甲○○之皮包，核被告等所為，均
  係犯刑法第325條第1項之搶奪罪。被告等就上揭攜帶兇器強盜
  、搶奪犯行，均有犯意聯絡及行為分擔，皆為共同正犯。被告
  等所犯攜帶兇器強盜罪、搶奪罪，犯意各別，行為不同，罪名
  互異，應分論併罰。查被告戊○○曾因竊盜案件，經本院以84
  年度少訴字第4號判決處有期徒刑1年2月，緩刑4年確定，再因
  違反槍砲彈藥刀械管制條例等案件，經臺灣高等法院臺中分院
  以85年度上訴字第2287號判決處有期徒刑1年6月確定，復因違
  反槍砲彈藥刀械管制條例等案件，經臺灣雲林地方法院以86年
  度訴字第648號判決處有期徒刑5年2月確定，並由本院以87年
  度聲字第147號裁定撤銷前開緩刑宣告，上述案件接續執行，
  甫於94年5月21日縮刑假釋期滿執行完畢，又因強盜等案件，
  經本院於94年6月15日以94年度訴字第313號判決處有期徒刑8
  年2月確定，及因竊盜案件，經臺灣高等法院臺中分院以94年
  度上易字第760號判決處有期徒刑6月確定，後二案尚未執行完
  畢；乙○○曾因肅清煙毒條例等案件，經本院以83年度訴緝字
  第98號判決處有期徒刑3年2月確定，再因肅清煙毒條例等案件
  ，經本院以86年度訴緝字第37號判決處有期徒刑4年8月確定，
  復因違反槍砲彈藥刀械管制條例案件，經臺灣臺中地方法院以
  90年度訴字第1383號判決判處有期徒刑1年2月，罰金90,000元
  確定，上述案件接續執行，甫於94年2月4日縮刑期滿執行完畢
  ，又因毒品危害防制條例案件，經本院以94年度訴字第1656號
  判決處有期徒刑11月確定，尚未執行完畢，此有臺灣高等法院
  被告全國前案紀錄表在卷可按（本院卷第89至92、95至96、99
  至106頁），二人受有期徒刑之執行完畢，5年內再犯有期徒刑
  以上之罪，為累犯，應依刑法第47條分別加重其刑。爰審酌被
  告等素行不佳，被告戊○○前已有強盜案件經判處罪刑確定，
  卻一犯再犯，造成被害人財物損失，被害人於深夜遇劫，身心
  俱創，被告戊○○犯後尚能坦認全部犯行，有悔過之意，被告
  乙○○僅坦承搶奪犯行，猶飾詞辯解，難認業已悔過，兩次均
  由被告戊○○提議、下手，惡性較重，被告乙○○則附和犯罪
  ，惡性較輕，至今均未取得被害人原諒及其他一切情狀，分別
  量處如主文所示之刑，並各定應執行刑，以資儆懲。扣案之水
  果刀係供被告等強盜所用之物，且為被告戊○○所有，業據其
  供承在卷（本院卷第85頁），應依刑法第38條第1項第2款沒收
  ；扣案之衣物、口罩、安全帽雖為被告等所有，且分別為供犯
  案時穿戴、掩飾車牌，但非直接供犯罪所用，均不符法定沒收
  要件，自無從宣告沒收。
據上論斷，應依刑事訴訟法第299條第1項前段，刑法第28條、第
330條第1項、第325條第1項、第47條、第51條第5款、第38條第1
項第2款，判決如主文。
本案經檢察官高如應到庭執行職務。
中　　華　　民　　國　　94　　年　　11　　月　　30　　日
                  刑事第二庭    審判長法  官  王義閔
                                      法  官  李雅俐
                                      法  官  廖政勝
以上正本證明與原本無異。
如不服本判決，應於判決送達後10日內，向本院提出上訴狀（須
附繕本）。
告訴人或被害人對於判決如有不服具備理由請求檢察官上訴者，
其上訴期間之計算係以檢察官收受判決正本之日期為準。
中　　華　　民　　國　　94　　年　　11　　月　　30　　日
                                      書記官  呂雅惠
附錄本案論罪科刑法條全文：
刑法第325條第1項
意圖為自己或第三人不法之所有，而搶奪他人之動產者，處6月
以上5年以下有期徒刑。
刑法第330條第1項
犯強盜罪而有第321條第1項各款情形之一者，處7年以上有期徒
刑。
